【裁判字號】    96,聲,1792
【裁判日期】    970111
【裁判案由】    返還提存物
【裁判全文】
臺灣桃園地方法院民事裁定              96年度聲字第1792號
聲  請  人  渣打國際商業銀行股份有限公司
法定代理人  甲○○
相  對  人  丙○○庚○○之繼.
            戊○○庚○○之繼.
            丁○○庚○○之繼.
            乙○○○庚○○之.
            己○○庚○○之繼.
上列聲請人聲請返還提存物事件，本院裁定如下：
    主  文
本院九十一年度存字第二○二八號提存事件聲請人所提存之提存
物台北市政府建設公債九十年度第二期債票合計新臺幣參拾萬元
（新臺幣壹拾萬元券三張，號碼：MJ002858、MJ002859、MJ0028
60，息票2-10），准予返還。
聲請程序費用由相對人負擔。
    理  由
一、按訴訟終結後，供擔保人證明已定20日以上之期間，催告受
    擔保利益人行使權利而未行使者，法院應依供擔保人之聲請
    ，以裁定命返還其提存物或保證書；第104 條之規定，於其
    他依法令供訴訟上之擔保者準用之，民事訴訟法第104 條第
    1 項第3 款、第106 條分別定有明文。
二、本件聲請意旨略以：聲請人前遵鈞院91年度全宙字第4259號
    假扣押裁定，以鈞院91年度存字第2028號提存台北市政府建
    設公債90年度第2 期債票合計新台幣（下同）30萬元（10萬
    元券3 張，號碼：MJ002858、MJ002859、MJ002860，息票2
    -10） 在案。茲因聲請人已撤回上開假扣押之執行，復於此
    執行程序終結後，聲請鈞院以桃院木民後96年度聲字第353
    號函通知第三人庚○○之繼承人即相對人丙○○等5 人於收
    受通知後21日內行使權利，而相對人丙○○等5 人於所定期
    間屆滿仍未行使權利，爰依法聲請准予返還前開提存物等語
    。並提出本院91年度存字第2028號提存書、本院91年度全宙
    字第4259號民事裁定、本院95年度全聲字第233 號民事裁定
    暨其確定證明書、桃院木民後96年度聲字第353 號函（均為
    影本）各1 件及相對人戶籍謄本5 件為證。
三、查聲請人主張之前開事實，業經本院依職權調閱上開各卷宗
    查核屬實。又聲請人確於上開假扣押執行程序終結後，聲請
    本院以桃院木民後96年度聲字第353 號函通知相對人於收受
    通知後21日內行使權利，並合法送達，業經本院依職權調閱
    本院96年度聲字第353 號卷宗查核無訛。相對人逾上開受催
    告期間迄今並未行使權利之事實，亦經本院依職權查詢無訛
    ，有本院民事紀錄科查詢表2 紙、臺灣新竹地方法院96年11
    月21日新院雲民慎字第24093 號函1 紙在卷足憑。足認聲請
    人之上開主張為真實。揆諸上揭法律規定及說明，聲請人本
    件聲請，於法尚無不合，應予准許。
四、聲請人於本院91年度存字第2028號提存事件時，名稱為「新
    竹國際商業銀行股份有限公司」，嗣因合併經變更名稱為「
    渣打國際商業銀行股份有限公司」，有行政院金融監督管理
    委員會函1 紙附卷足憑，是其於提存時及本件聲請時當事人
    之同一性並未變更，附此敘明。
五、爰裁定如主文。
中    華    民    國    97    年    1     月    11    日
                  民事第二庭    法  官  蔡寶樺
以上正本係照原本作成
如不服本裁定應於送達後10日內向本院提出抗告狀，並繳納抗告
費新臺幣1,000元
中    華    民    國    97    年    1     月    11    日
                                書記官  游  誼


司法院資訊處製作；財團法人民間司法改革基金會備份。
